臺灣高雄地方法院刑事判決　　　　　　　99年度訴字第1408號
公　訴　人　臺灣高雄地方法院檢察署檢察官
被　　　告　陳昱德
選任辯護人　張清雄律師
上列被告因毒品危害防制條例案件，經檢察官提起公訴（99年度
偵字第21561號），本院判決如下：
    主  文
陳昱德販賣第二級毒品，累犯，處有期徒刑陸年，扣案第二級毒
品甲基安非他命壹拾包（驗餘總淨重肆佰捌拾陸點壹陸貳公克
）均沒收銷毀，另扣案包裹上開第二級毒品甲基安非他命之分裝
袋壹拾個、白色透明塑膠袋壹個、行動電話壹支（序號：00
0000000000000號，內含被告所有之行動電話門號
0000000000號晶片卡壹張）均沒收。
    事  實
一、陳昱德前於民國94年間因傷害案件，經本院以94年度簡字第
    3334號判處有期徒刑3 月，上訴後經本院以94年度簡上字第
    6 32號駁回上訴確定，並於95年10月16日易科罰金執行完畢
    。詎其猶不知悔改，明知甲基安非他命為毒品危害防制條例
    第2 條第2 項第2 款規定公告列管之第二級毒品，依法不得
    持有及販賣，竟基於販賣第二級毒品甲基安非他命以牟利之
    犯意，先以其所持門號0000000000號行動電話與真實姓名年
    籍不詳、綽號「阿同」之成年男子聯絡談妥買賣毒品事宜，
    「阿同」隨即於99年4 月中旬某日前往陳昱德位於高雄縣鳥
    松鄉（業已於99年12月25日改制為高雄市鳥松區，以下仍以
    原行政區域名稱稱之）文前路文北巷22號住處內，由陳昱德
    以新臺幣（下同）35萬元之代價，向「阿同」販入第二級毒
    品甲基安非他命（起訴書誤植為安非他命）共計13包（驗前
    總淨重共計486.171 公克、驗前純質總淨重共計393.798 公
    克，驗餘總淨重共計486.162 公克）後，旋另以白色透明塑
    膠袋包裝毒品，並藏置於其所駕駛車號9351-WS 號自小客車
    副駕駛座下方排檔桿前方夾層內而持有之；嗣其於同年6 月
    25日晚間18時20分許駕駛上開車輛行經高雄市苓雅區○○○
    路168 號前，因形跡可疑遭警盤查，經陳昱德同意對其所駕
    駛車輛進行搜索後，除當場於該自小客車駕駛座車門置物空
    間內查扣陳昱德為供己施用所持有之第三級毒品愷他命1 小
    包外（毛重1.51公克），並於上開車輛副駕駛座下方排檔桿
    前方夾層內查扣前揭第二級毒品甲基安非他命13包、用以作
    為聯絡買賣毒品用途之行動電話1 支（手機序號：0000000
    00000000號，內含行動電話門號0000000000號晶片卡1 張）
    等物品，始悉上情。
二、案經高雄市政府警察局苓雅分局暨海巡署高雄市機動查緝隊
    報告臺灣高雄地方法院檢察署檢察官偵查起訴。
    理  由
壹、程序方面：
    按被告以外之人於審判外之陳述，雖不符刑事訴訟法第159
    條之1 至第159 條之4 之規定，而經當事人於審判程序同意
    作為證據，法院審酌該言詞陳述或書面陳述作成時之情況，
    認為適當者，亦得為證據；又當事人、代理人或辯護人於法
    院調查證據時，知有第159 條第1 項不得為證據之情形，而
    未於言詞辯論終結前聲明異議者，視為有前項之同意，刑事
    訴訟法第159 條第1 項、第159 條之5 分別定有明文。查本
    判決所引用屬於傳聞證據之部分，均已依法踐行調查證據程
    序，且當事人於審判程序亦同意作為證據，而經本院審酌證
    據資料作成時之情況，並無違法不當及證明力明顯過低之瑕
    疵，亦無依法應排除其證據能力之情形，認以之作為證據應
    屬適當，故自有證據能力。
貳、實體方面：
一、訊據被告陳昱德於歷次偵審中對於上開犯罪事實坦承不諱，
    並有卷附查獲現場照片6 張（見偵查卷第43至46頁）、扣案
    被告所持用以作為買賣毒品連繫用途之行動電話1 支為證（
    手機序號：000000000000000 號，內含被告所有之行動電話
    門號0000000000號晶片卡1 張）；又扣案白色結晶粉末13包
    經鑑定後，均含有公告列為毒品危害防制條例第2條第2項第
    2款之第二級毒品甲基安非他命成分（驗前總淨重共計486.1
    71公克、驗前純質總淨重共計393.798 公克，驗餘總淨重共
    計486.162 公克），有卷附高雄醫學大學附設中和紀念醫院
    檢驗報告書可憑（見偵查卷第24頁）。是以，綜上各情，堪
    信被告等之自白與事實相符，本件事證明確，被告上開犯行
    洵堪認定，應依法論科。
二、論罪科刑：
(一)、按販賣毒品行為，不以販入後復行賣出為要件，祇須以營利
    為目的，將毒品販入，其犯罪行為即屬完成，不問嗣後是否
    業已實際著手於賣出行為（參見最高法院92年度台上字第12
    75號判決意旨），查被告以35萬元之代價向「阿同」購入扣
    案甲基安非他命之目的，係欲轉賣他人藉以牟利，俱如前述
    ，是依上開說明，自應認其基於意圖營利而販入甲基安非他
    命時，即已完成販賣毒品行為；次按甲基安非他命係毒品危
    害防制條例第2 條第2 項第2 款所規範之第二級毒品，不得
    非法持有、販賣。是核被告所為，係犯毒品危害防制條例第
    4 條第2 項之販賣第二級毒品罪，其販入後持有第二級毒品
    甲基安非他命之行為，固屬應予處罰之非法持有行為，惟被
    告既係基於意圖營利而販入持有該第二級毒品甲基安非他命
    ，則其持有之低度行為，自應為販賣之高度行為所吸收，不
    另論罪；另被告有如犯罪事實欄所述之犯罪科刑執行完畢情
    形，有卷附臺灣高等法院被告前科紀錄表1 份可參（見本院
    卷第50至51頁），其受有期徒刑執行完畢後，於5 年內再犯
    本件有期徒刑以上之罪，為累犯，應依法加重其刑。又被告
    於偵查中及本院審理時均坦承基於意圖營利而販入第二級毒
    品甲基安非他命之事實，應依毒品危害防制條例第17條第2
    項之規定，減輕其刑，被告同具前開刑之加重及減輕事由，
    應依法先加後減；爰審酌被告正值青年，不思上進，僅為圖
    得一己之私利，無視於國家防制毒品危害之禁令，竟欲販售
    毒品牟利，衡其欲販賣毒品驗前純質總淨重高達393.798 公
    克，數量甚鉅，如任其氾濫、擴散，足以使施用者導致精神
    障礙、性格異常，甚至造成生命危險之生理成癮性及心理依
    賴性，非但戕害個人之身心健康，且對社會治安亦造成潛在
    之危險，對於國人身心健康及社會秩序危害非淺，應受非難
    ，惟念及被告犯後終能知所悔悟而於偵審中坦承犯行之尚可
    態度，且所販賣毒品犯行經警及早查獲而終未流入市面造成
    更大社會危害，暨兼衡其犯罪動機、目的、手段、生活狀況
    等一切情狀，量處如主文所示之刑，以資懲儆；至辯護人雖
    以：被告販入毒品後並未實際賣出予他人，且遭查獲時除未
    反抗外，復於偵審中坦承犯行，請求依刑法第59條規定減輕
    其刑云云，然按刑法上之酌量減輕，必於犯罪之情狀可憫恕
    時，始得為之，為刑法第59條所明定，至情節輕微僅可為法
    定刑內從輕科刑之標準，不得據為酌量減輕之理由（參見最
    高法院28年上字第1064號判例要旨）。本案被告明知甲基安
    非他命屬毒品危害防治條例所列管之第二級毒品，竟仍基於
    販賣以牟利之意圖而販入鉅量甲基安非他命，其行為對於國
    人身心健康及社會秩序實已造成之潛在危險等情，俱如前述
    ，是依被告犯罪情狀在客觀上實不足以引起一般同情，亦無
    顯然可憫之處，本院認無刑法第59條所規定適用餘地，爰不
    予酌減其刑，附此敘明。
(二)、沒收部分：
  1.按查獲之第一、二級毒品及專供製造或施用第一、二級毒品
    之器具，不問屬於犯人與否，均沒收銷燬之，毒品危害防制
    條例第18條第1 項前段定有明文。查本案扣案甲基安非他命
    13包（驗前總淨重共計486.171 公克、驗前純質總淨重共計
    393.798 公克，驗餘總淨重共計486. 162公克），均屬毒品
    危害防制條例所規定之第二級毒品，俱如前述，是依上開規
    定，不問屬於犯人與否，自均應宣告沒收銷毀，至鑑驗耗損
    部分，既已驗畢用罄滅失，自不另諭知沒收銷燬；另關於扣
    案第三級毒品愷他命1 包（毛重1.51公克），依被告所陳係
    供自己施用而持有，且無證據可認此愷他命與本案被告販賣
    毒品犯行有關，爰不為沒收之諭知。
  2.次按毒品危害防制條例第19條第1 項有關沒收之規定，係刑
    法第38條第1 項第2 款、第3 項之特別規定，採義務沒收主
    義，故供犯該項所列之罪所用之物，如屬於犯人所有，即應
    沒收，並不以專供犯罪之用為限（參見最高法院90年度台非
    字第59號判決意旨）。查扣案包裹甲基安非他命之分裝袋13
    個，均具有防止毒品裸露、逸出、潮濕及便於攜帶毒品販賣
    之功用，且依卷附扣押物品清單所記載，該等分裝袋含扣案
    甲基安非他命之總重量共計為毛重510 公克，惟經送鑑定結
    果，扣案甲基安非他命驗前總淨重則僅為486.171 公克，是
    扣案甲基安非他命既得與分裝袋個別秤重，顯見該分裝袋並
    非不可與包裹其內之甲基安非他命析離，應屬供被告犯販賣
    第二級毒品甲基安非他命所用之物；另扣案行動電話1 支（
    手機序號：000000000000000 號，內含被告所有之行動電話
    門號0000000000號晶片卡1 張），係供被告作為販賣本案扣
    案甲基安非他命之聯絡用途，扣案白色透明塑膠紙袋1 個則
    為被告用於便利包裝攜帶甲基安非他命，均屬供被告犯罪所
    用之物，且上開物品復均屬被告所有等情，業據被告供承在
    卷，揆諸上開說明，自均應毒品危害防制條例第19條第1 項
    規定併予宣告沒收。
  3.末查扣案行動電話2支（序號：000000000000000號，內含被
    告所有行動電話門號0000000000號晶片卡1 張；序號：0000
    00000000000 號，內含被告所有行動電話門號0000000000號
    晶片卡1 張）、現金136,500 元均係於查獲時自被告身上所
    扣得，依被告所陳均屬其所有，惟無證據可證明該等物品係
    供被告犯罪所用或為犯罪所得，自無從併為沒收諭知，附此
    敘明。
據上論斷，應依刑事訴訟法第299 條第1 項前段，毒品危害防制
條例第4 條第2 項、第17條第2 項、第18條第1 項前段、第19條
第1 項，刑法第11條、第47條第1項規定，判決如主文。
本案經檢察官鄧藤墩到庭執行職務。
中    華    民    國     100    年    1    月    27   日
                  刑事第十八庭  審判長法  官  黃宗揚
                                      法  官  高瑞聰
                                      法  官  鄭子文
以上正本證明與原本無異。
如不服本判決應於收受判決後10日內向本院提出上訴書狀，並應
敘述具體理由。其未敘述上訴理由者，應於上訴期間屆滿後20日
內向本院補提理由書(均須按他造當事人之人數附繕本)「切勿逕
送上級法院」。
中    華    民    國     100     年   1    月    27   日
                                      書記官  王立山
附錄本案論罪科刑法條：
毒品危害防制條例第4條
製造、運輸、販賣第一級毒品者，處死刑或無期徒刑；處無期徒
刑者，得併科新臺幣 2 千萬元以下罰金。
製造、運輸、販賣第二級毒品者，處無期徒刑或 7 年以上有期
徒刑，得併科新臺幣 1 千萬元以下罰金。
製造、運輸、販賣第三級毒品者，處 5 年以上有期徒刑，得併
科新臺幣 7 百萬元以下罰金。
製造、運輸、販賣第四級毒品者，處 3 年以上 10 年以下有期
徒刑，得併科新臺幣 3 百萬元以下罰金。
製造、運輸、販賣專供製造或施用毒品之器具者，處 1 年以上
7 年以下有期徒刑，得併科新臺幣 1 百萬元以下罰金。
前五項之未遂犯罰之。